臺灣高雄地方法院刑事判決　　　　　　　 96年度訴字第613號
公　訴　人　臺灣高雄地方法院檢察署檢察官
被　　　告　乙○○
　　　　　　　　　　（現於臺灣高雄監獄另案執行中）
上列被告因毒品危害防制條例案件，經檢察官提起公訴（96年度
毒偵字第254 號），被告為有罪之陳述，本院合議庭裁定由受命
法官行簡式審判程序，本院判決如下：
    主    文
乙○○施用第一級毒品，累犯，處有期徒刑拾月。
    事    實
一、乙○○前因施用毒品案件，經本院以88年度毒聲字第8407號
    裁定送觀察、勒戒後，因無繼續施用毒品傾向，由臺灣高雄
    地方法院檢察署檢察官以88年度毒偵字第2517號為不起訴處
    分確定。再因施用毒品案件，經本院先後以89年度毒聲字第
    2916號、第7271號、90年度毒聲字第837 號裁定送觀察、勒
    戒、強制戒治、停止戒治付保護管束後，於民國90年2 月27
    日停止強制戒治出所，轉入監執行徒刑（於同年9 月14日強
    制戒治期滿）；刑事部分，則由本院以89年度訴字第2390號
    判決，判處有期徒刑8 月確定，而與撤銷假釋之另（廢止前
    ）煙毒案件殘刑2 年8 月又15日，合併於90年2 月27日入監
    接續執行，而於93年4 月30日縮刑執行完畢，同年5 月1 日
    出監。詎其於95年8 月30日下午3 時10分許，為警查獲施用
    第一級毒品案件（詳下述）後，自行戒除毒癮後，明知海洛
    因係毒品危害防制條例第2 條第2 項第1 款明定之第一級毒
    品，不得施用或持有，竟仍不知悔改施用毒品惡習，另基於
    施用第一級毒品海洛因之犯意，於95年10月31日晚上10時多
    許，在其位於高雄市○○區○○路171 巷7 號自宅內，將第
    海洛因摻水稀釋置入針筒（用畢後已丟棄）內，以注射入身
    體之方式施用海洛因1 次；嗣於95年11月1 日上午9 時55分
    許，因案通緝而為警緝獲，遂返回警所製作筆錄並採尿送驗
    ，結果呈毒品海洛因代謝後之嗎啡陽性反應，因而查獲。
二、案經高雄縣政府警察局岡山分局移送臺灣高雄地方法院檢察
    署檢察官偵查起訴。
    理    由
一、本件被告所犯係死刑、無期徒刑、最輕本刑為3 年以上有期
    徒刑以外之罪，其於準備程序中就被訴事實為有罪之陳述，
    經法官告知簡式審判程序之旨，並聽取公訴人及被告之意見
    後，本院合議庭認無不得或不宜改依簡式審判程序進行之情
    事，依刑事訴訟法第273 條之1 第1 項、第284 條之1 規定
    ，裁定本件進行簡式審判程序，合先敘明。
二、檢察官、被告於本院準備及審理程序，對起訴書所載證據清
    單所列證據方法之證據能力，均不爭執，表示同意作為證據
    ；且就其於警詢、檢察官偵訊時之陳述，亦表示無意見等語
    （參本院卷第25、34頁）。上揭事實，業據被告於檢察官偵
    訊及本院審理中坦承不諱，並有上開證據清單所列之證據在
    卷可資為證。再被告為警查獲，經採尿送驗後，呈毒品海洛
    因代謝後之嗎啡陽性反應，有台灣檢驗科技股份有限公司出
    具之濫用藥物尿液檢驗報告1 紙附卷可佐。顯見被告確有在
    上揭時地施用毒品海洛因之行為甚明，是被告上開自白與事
    實相符，洵堪採為認定事實之證據。
三、按犯毒品危害防制條例第10條施用第一、二級毒品之罪者，
    檢察官應先將被告送勒戒處所觀察、勒戒，經觀察、勒戒後
    ，認有繼續施用毒品之傾向者，應令入強制戒治處所施以強
    制戒治，並為不起訴之處分。又觀察、勒戒執行完畢釋放後
    ，5 年內再犯第10條施用毒品之罪，檢察官應依法追訴，毒
    品危害防制條例第20條、第23條規定甚明。本件被告前因施
    用毒品案件，經本院先後裁定送觀察、勒戒、強制戒治、停
    止戒治付保護管束後，於90年2 月27日停止執行轉執行徒刑
    出所，並於同年9 月14日強制戒治期滿執行完畢。其於上開
    強制戒治完畢戒斷後，5 年內再犯本件施用毒品案件。再被
    告先後於95年6 月15日18時許、8 月29日某時，另施用毒品
    海洛因各1 次，而於同年6 月16日11時30分許、8 月30 日
    下午3 時10分許為警查獲施用毒品案件，經同署檢察官以95
    年度毒偵字第6434號、第7292號起訴，並經本院另案以95年
    度訴字第3839號判決犯施用第一級毒品罪，判處有期徒刑10
    月確定在案，有上開刑事判決1 份在卷可稽。又刑法於95年
    7 月1 日修正施行後已廢止（刪除）原第56條連續犯之規定
    ，是被告上開95年6 月15日18時許施用毒品海洛因1 次犯行
    ，與本件論罪之犯行間，並無修正施行前連續犯之裁判上一
    罪關係，且其於同年8 月29日某時施用上開毒品1 次之犯行
    部分，與本件犯行之時點95年10月31日，相隔達2 個月餘之
    久，亦難謂被告施用毒品之初即有此反覆施用集合犯意之預
    定，是本件被告施用毒品海洛因犯行，顯係另行起意為之，
    堪以認定，依前述規定應予論罪科刑。
四、次按海洛因，為毒品危害防制條例第2 條第2 項第1 款，依
    其成癮性、濫用性及對社會危害性所分級管制之第一級毒品
    。核被告所為，係犯毒品危害防制條例第10條第1 項之施用
    第一級毒品罪。被告持有第一級毒品海洛因後進而施用，其
    持有之低度行為，應為施用之高度行為所吸收，不另論罪。
    再被告前因施用毒品案件，經本院判處有期徒刑8 月確定，
    而與撤銷假釋之另（廢止前）煙毒案件殘刑2 年8 月又15日
    ，合併於90年2 月27日入監接續執行，而於93年4 月30日縮
    刑執行完畢，有台灣高等法院被告前案紀錄表1 份在卷足參
    ，其於5 年以內再故意犯本件有期徒刑以上之罪，依刑法第
    47條第1 項規定，構成累犯，應予加重其刑。爰審酌被告前
    因施用毒品案件，經送觀察、勒戒、強制戒治，並經判刑執
    行完畢後，仍不愛惜機會戒除毒癮，再為本件犯行，顯見被
    告不知悔改施用毒品之惡習，惟念被告犯後坦承犯行，及其
    施用毒品係戕害自身健康，並未危害他人，犯後態度尚可，
    而參酌刑法修正施行後已廢止（刪除）連續犯之規定，自宜
    就案情酌予量刑等一切情狀，量處如主文所示之刑，以資懲
    儆。
五、據上論斷，應依刑事訴訟法第273 條之1 第1 項、第284 條
    之1 、第299 條第1 項前段，毒品危害防制條例第10條第1
    項，刑法第11條前段、第47條第1 項，判決如主文。
本案經檢察官甲○○到庭執行職務。
中　　華　　民　　國　　96　　年　　3 　　月　　23　　日
 　               刑事第二庭    法　官  李昆南
以上正本，係照原本作成，證明與原本無異。
如不服本判決，應於送達後10日內，向本院提出上訴狀。
中　　華　　民　　國　　96　　年　　3 　　月　　23　　日
                                書記官  黃美玲
附錄本判決論罪之法條：
毒品危害防制條例第10條第1項
施用第一級毒品者，處 6 月以上 5 年以下有期徒刑。
